臺灣彰化地方法院刑事判決　　　　　　　　　　　　　九十一年度訴字第四六四號
　　公　訴　人　臺灣彰化地方法院檢察署檢察官
　　被　　　告　丙○○
　　指定辯護人　本院公設辯護人　乙○○
右列被告因槍砲彈藥刀械管制條例案件，經檢察官提起公訴（九十一年度偵字第三一
八號），本院判決如左：
    主  文
丙○○未經許可，寄藏手槍，處有期徒刑肆年拾月，併科罰金新臺幣壹拾貳萬元，罰
金如易服勞役，以新臺幣玖佰元即銀元佰元折算壹日；扣案具有殺傷力美國SMITH
& WESSON廠5904式口徑九MM制式半自動手槍壹枝（槍枝管制編號：00000000
00號，含彈匣）及口徑九MM制式子彈壹顆，均沒收。又以加害生命、身體之事，恐
嚇他人致生危害於安全，處有期徒刑捌月。應執行有期徒刑伍年肆月，併科罰金新臺
幣壹拾貳萬元，罰金如易服勞役，以新臺幣玖佰元即銀元佰元折算壹日；扣案具有
殺傷力美國SMITH & WESSON廠5904式口徑九MM制式半自動手槍壹枝（槍枝管制編號：
0000000000號，含彈匣）及口徑九MM制式子彈壹顆，均沒收。
    事  實
一、丙○○前於民國八十九年一月間因犯寄藏制式手槍罪經臺灣高等法院臺中分院於
    九十年五月二十二日判處有期徒刑五年二月確定（尚未執行，非累犯），猶未知
    悔悟，明知制式半自動手槍及制式子彈，均係槍砲彈藥刀械管制條例所列管之具
    有殺傷力之槍砲彈藥，未經許可，不得持有寄藏之，竟於八十九年四月間，在彰
    化縣員林鎮○○路「員林國宅」原租屋處，收受其友人王志峻（已歿）所託付保
    管之具有殺傷力美國SMITH & WESSON廠5904式口徑九MM制式半自動手槍一枝（槍
    枝管制編號：0000000000號，含彈匣）及口徑九MM具殺傷力制式子彈
    八顆，並未經許可予以寄藏之，其後藏置於其彰化縣員林鎮○○里○○街八號其
    住處。又於九十年十一月十六日一時十分許，丙○○因不滿前向甲○○借款遭拒
    ，竟另行起意，自前揭處所取出上開槍彈，攜至彰化縣埔心鄉○○路五五七號甲
    ○○所經營之「２１世紀ＫＴＶ」前，持槍朝店門及鐵皮看板射擊四發子彈，以
    此加害生命、身體之事恐嚇，致甲○○心生畏懼，而生危害於安全。嗣經甲○○
    報警處理，經警在「２１世紀ＫＴＶ」現場尋獲已擊發之子彈殼三顆，並於九十
    一年一月六日十七時三十分，在丙○○彰化縣埔心鄉○○路六五號租屋處循線查
    獲，丙○○供述全部槍彈來源及去向，並偕同警至該租屋處後香蕉園內，警方因
    而起獲其所寄藏具有殺傷力美國SMITH& WESSON廠5904式口徑九MM制式半自動手
    槍一枝（槍枝管制編號：0000000000號，含彈匣）及口徑九MM具殺傷
    力制式子彈四顆（經鑑驗試射三顆，均不再具有殺傷力，餘一顆具有殺傷力）。
二、案經彰化縣警察局溪湖分局報告臺灣彰化地方法院檢察署檢察官偵查起訴。
    理  由
一、右揭事實，業據被告丙○○迭於警訊、偵查及本院調查、審理中，坦承不諱，且
    經被害人甲○○於警訊中指述明確，復有通聯紀錄及槍擊現場、起獲槍彈地點照
    片等件附卷足佐，此外，並有上開手槍一把（槍枝管制編號：00000000
    00號，含彈匣）、子彈四顆及子彈殼三顆扣案可稽，該槍、彈及彈殼經送鑑定
    結果，認手槍一枝係美國SMITH & WESSON廠5904式口徑九MM制式半自動手槍，機
    械性能良好，可擊發子彈，認具殺傷力；制式子彈四顆係口徑九MM制式半自動手
    槍子彈，彈底標記均為「R- P 9MM LUGER」，認具殺傷力；而制式子彈殼三顆係
    口徑九MM制式已擊發半自動手槍彈殼，彈底標記均為「R- P 9MM LUGER」，經與
    前揭管制編號0000000000號槍枝試射彈殼比對結果，其彈底紋痕特徵
    相吻合，認均係由該槍枝所擊發，有內政部警政署刑事警察局九十一年一月二十
    九日刑鑑字第五七五六號函在卷可憑，足徵被告丙○○之上開自白與事實相符，
    堪以採信。本件事證已臻明確，被告前揭犯行洵堪認定。
二、按寄藏與持有，均係將物置於自己實力支配之下，僅寄藏必先有他人之持有行為
    ，而後始為之受寄代藏而已，故寄藏之受人委託代為保管，其保管之本身，亦屬
    持有，不過，此之持有係受寄之當然結果。槍砲彈藥刀械管制條例既將持有與寄
    藏為分別之處罰規定，則單純之持有，固不包括寄藏，但寄藏之受人委託代為保
    管，其保管之本身所為之持有，既係寄藏之當然結果，法律上自宜僅就寄藏行為
    包括之評價，不宜另就持有予以論罪（參照最高法院七十四年臺上字第三四○○
    號判例意旨）。核被告丙○○所為，係犯槍砲彈藥刀械管制條例第七條第四項未
    經許可寄藏手槍罪、第十二條第四項未經許可寄藏子彈罪，及刑法第三百零五條
    恐嚇危害安全罪。而寄藏行為，當然包括持有行為，故持有之低度行為，不另論
    罪。又被告同時寄藏槍枝、子彈行為，係一行為觸犯數罪名，屬想像競合犯，應
    從一重之未經許可寄藏手槍罪處斷。又所犯上開未經許可持有手槍罪及恐嚇危害
    安全罪二罪間，犯意各別，行為互殊，應分論併罰之。至公訴人就前開犯罪事實
    雖僅起訴持有槍枝子彈部分，惟前揭寄藏部分與持有部分，具有高低度關係，本
    院自得併予審理，且該持有、寄藏罪名，分屬同條項之罪，毋庸依刑事訴訟法第
    三百條規定，變更起訴法條，併此敘明。另犯槍砲彈藥刀械管制條例之罪，於偵
    查或審判上自白，並供述全部槍砲、彈藥、刀械之來源及去向，因而查獲或因而
    防止重大危害治安事件之發生者，減輕或免除其刑，槍砲彈藥刀械管制條例第十
    八條第四項定有明文。查被告丙○○於警訊及偵查、審判中自白本案槍彈為友人
    王志峻（已歿）委託寄藏，並供述來源、去向及帶同警方全數起獲無訛，核符前
    開規定，爰酌情就其所犯寄藏槍彈部分減輕其刑。經審酌被告前於八十九年一月
    間因犯寄藏制式手槍罪經臺灣高等法院臺中分院於九十年五月二十二日判處有期
    徒刑五年二月確定（有其前案紀錄表及刑事判決書可參），再於槍枝氾濫之際，
    受託寄藏殺傷力、功能、精密度、品質均較改造槍械強大之制式槍彈，嚴重危害
    社會治安，更僅因借款未果即持槍報復，率然擊發四顆子彈，無視國家公權力之
    存在，對被害人造成極大恐懼，情節非輕，惟念其於犯罪後能坦承犯行、態度尚
    佳等一切情狀，分別量處如主文所示之刑，並定其應執行之刑，罰金刑部分並諭
    知易服勞役之折算標準，以資懲儆。又扣案之具有殺傷力美國SMITH& WESSON 廠
    5904式口徑九MM制式半自動手槍一枝（槍枝管制編號：0000000000號
    ，含彈匣）及口徑九MM具殺傷力制式子彈一顆，均為槍砲彈藥刀械管制條例所禁
    止持有、寄藏之違禁物，應依刑法第三十八條第一項第一款規定沒收之。另扣案
    制式子彈三顆，於送鑑試射時滅失，與現場扣案彈殼三顆，均非屬違禁物，故不
    予宣告沒收，附此記明。
三、按修正前槍砲彈藥刀械管制條例第十九條第一項：「犯第七條、第八條、第十條
    、第十一條、第十二條第一項至第三項、第十三條第一項至第三項之罪，經判處
    有期徒刑者，應於刑之執行完畢或赦免後，令入勞動場所，強制工作，其期間為
    三年」之規定，業於九十年十一月十四日經總統公布刪除，並於同年月十六日生
    效，依刑法第二條第二項規定，自應適用現行之槍砲彈藥刀械管制條例，不再為
    強制工作之諭知。
據上論斷，應依刑事訴訟法第二百九十九條第一項前段，槍砲彈藥刀械管制條例第七
條第四項、第十二條第四項、第十八條第四項，刑法第十一條前段、第二條第二項、
第三百零五條、第五十五條、第五十一條第五款、第四十二條第二項、第三十八條第
一項第一款，現行法規所定貨幣單位折算新臺幣條例第二條，罰金罰鍰提高標準條例
第二條，判決如主文。
本案經檢察官王怡仁到庭執行職務。
中    華    民    國    九十一      年      七      月        二        日
                                臺灣彰化地方法院刑事第二庭
                                    審判長法官  林  欽  章
                                    法      官  李  水  源
                                    法      官  郭  麗  萍
右正本證明與原本無異。
如不服本判決，應於判決送達後十日內向本院提出上訴狀( 須附繕本 )。
告訴人或被害人對於判決如有不服具備理由請求檢察官上訴者，其上訴期間之計算係
以檢察官收受判決正本之日期為準。
                                    法院書記官  施  嘉  玫
中    華    民    國    九十一      年      七      月        三        日
槍砲彈藥刀械管制條例第七條第四項：
未經許可，持有、寄藏或意圖販賣而陳列第一項所列槍砲、彈藥者，處五年以上有期
徒刑，併科新臺幣一千萬元以下罰金。
槍砲彈藥刀械管制條例第十二條第四項：
未經許可，持有、寄藏或意圖販賣而陳列子彈者，處五年以下有期徒刑，併科新幣三
百萬元以下罰金。
刑法第三百零五條
以加害生命、身體、自由、名譽、財產之事恐嚇他人，致生危害於安全者，處二年以
下有期徒刑、拘役或三百元以下罰金。
